# 请教陈版-无形资产增值如何处理

提问人：陈炜烨 joyechen 时间：2017-08-15 10:03:50
陈版您好，各位视野的老师好： 客户有一软件，请外部软件供应商开发，今年因新增一个模块，请问软件供应商的人员成本费用等的报价，该如何处理呢？我们查看了 2010 版企业会计准则讲解，无形资产并无像固定资产一样，有更新改造的提法，不知该适用哪个规定。烦请陈版、各位老师不吝赐教。

回答人：chenyiwei
首先应当区分该业务是研发项目的外包还是外购软件。参考：《瑞华研究 2010 ～ 2016 汇编》之“问题1-2-4（外包的开发活动的相关支出的资本化问题）”、“问题1-2-5（关于委托开发的技术能否资本化的问题）”。 属于内部研发项目外包的，对后续模块开发支出，参照无形资产准则对内部研发项目会计处理的原则规定考虑能否资本化。 属于外购软件的，按外购的实际成本增加无形资产价值。